【裁判字號】    95,訴,1179
【裁判日期】    970214
【裁判案由】    妨害自由等
【裁判全文】
臺灣板橋地方法院刑事判決              95年度訴字第1179號
公  訴  人  臺灣板橋地方法院檢察署檢察官
被      告  己○○
                    （現於臺灣嘉義監獄另案執行中）
上列被告因妨害自由等案件，經檢察官提起公訴（95年度偵緝字
第657 號、第712 號、第733 號），及併案審理（95年度偵字第
13303 號、第25629 號），本院判決如下：
    主  文
己○○私行拘禁，累犯，處有期徒刑拾月，減為有期徒刑伍月；
又毀損他人之門鎖、玻璃、牆壁油漆，累犯，處有期徒刑肆月，
減為有期徒刑貳月；又連續以加害生命之事，恐嚇他人致生危害
於安全，累犯，處有期徒刑陸月，減為有期徒刑月；又私行拘
禁，累犯，處有期徒刑壹年貳月，減為有期徒刑柒月。應執行有
期徒刑壹年貳月。
    事  實
一、己○○前於民國92年間因違反毒品危害防制條例案件，經本
    院於92年7 月14日以92年度易字第639 號判決判處有期徒刑
    6 月，嗣提起上訴，經臺灣高等法院於92年10月30日以92年
    度上易字第2676號判決將原判決撤銷，改判處有期徒刑8 月
    確定，自93年1 月9日 入監服刑，甫於93年9 月8 日縮刑期
    滿執行完畢（於本案構成累犯）。詎其猶不知悔改，於前開
    有期徒刑執行完畢後之5 年以內，因與甲○○本係男女朋友
    ，嗣甲○○向己○○提出分手後避不見面，致己○○心生不
    滿，先後為下列行為：
  (一)己○○基於妨害自由之犯意，於94年3 月28日凌晨1 時許，
    在臺北縣林口鄉○○路27- 8號「金源宮」前，以強行拉扯
    之手段迫使甲○○上車，強行將甲○○帶至己○○位於臺北
    縣新莊市○○路63巷21弄10號住處內，並阻止其離去，迄至
    隔日晚間，甲○○佯稱願意與其復合，己○○始讓甲○○離
    開該住處。
  (二)己○○基於恐嚇概括犯意，於94年4 月25日至甲○○位於臺
    北縣五股鄉○○路16巷47號住處一樓之警衛室，以「不准報
    警或至法院作證，否則出門要小心一點」等加害人生命、身
    體、自由之語恐嚇警衛乙○○，致乙○○心生畏懼，遂讓己○○進入社區大樓內，己○○至甲○○家門前，為侵入屋內
    ，竟以螺絲起子及榔頭為工具破壞大門門鎖、玻璃，並在門
    外牆壁噴漆而破壞該牆之油漆，致令不堪使用，嗣因在屋內
    之甲○○以電話委請警衛報警後，在警察到達現場前，己○○即隨同警衛下樓而未進入屋內。
  (三)己○○承前恐嚇概括犯意，於94年6月7日至9日期間，每日
    清晨5、6時，在甲○○前開住處一樓警衛處，以「如果不讓
    我進去，就要你好看，出門小心一點」等加害人生命、身體
    、自由之事，連續恐嚇警衛乙○○，致乙○○心生畏懼，致
    生危害於安全。
  (四)己○○復承前恐嚇概括犯意與丙○○（丙○○部分業經審結
    ）再基於恐嚇之概括犯意聯絡，先後於94年5 月10日至同月
    16 日 間，在己○○所居住之臺北縣新莊市○○路63巷21弄
    10號住處內，由己○○口述，丙○○執筆書寫之方式，共同
    製成內容有「妳就躲好一點，讓我抓到，我情願用刑期換取
    妳的毀容」、「現在的我非常之恨，我一定會討回公道，甚
    至毀了妳」、「時間不會沖淡一切，而是累積怨恨，與報復
    妳的原動力」等加害人生命、身體之事之恐嚇信件共3 封，
    並於書寫完成後以郵寄方式送至甲○○位於臺北縣五股鄉○○路16巷47號住處，致甲○○閱讀上開信件後心生恐懼，致
    生危害於安全。
  (五)己○○與甲○○曾有同居關係，屬家庭暴力防治法第3條第2
    款之家庭成員關係，己○○明知其因曾對甲○○實施家庭暴
    力行為，經本院於94年7月1日以94年度家護字第627號核發
    民事通常保護令，裁定命其「不得對甲○○實施身體或精神
    上不法侵害之行為」、「不得直接或間接對甲○○為騷擾行
    為」、「應最少遠離臺北縣五股鄉○○路16巷47號8樓甲○○之居所至少100公尺」，有效期間為1年，己○○已收受上
    開保護令而閱覽知悉保護令內容後，詎仍基於違反民事保護
    令、毀損、傷害他人身體、私行拘禁之概括犯意，先於94年
    12月19日4時12分許，偕同真實姓名年籍不詳之友人2人共同
    前往上址一樓，未遠離甲○○住處1OO公尺，復有徒手破壞
    甲○○所有設置於該處大樓中中廊上之信箱乙只，致該信箱
    無法上鎖使用，而以此種破壞物品發洩情緒致使甲○○不堪
    其擾之方式騷擾甲○○，違反前揭保護令之內容。
  (六)己○○又於95年1月5日0時許，在址設臺北縣林口鄉○○路
    27 號之8號「金源宮」內，以徒手毆打甲○○成傷之方式，
    強迫甲○○上車，並將之帶往己○○之上揭住處剝奪甲○○
    之行動自由，復於翌日（95年1月6日）12時許，經甲○○之
    家屬戊○○向臺北縣政府警察局新莊分局林口分駐所報警，
    並偕同警察至被告上揭住所後，甲○○始行脫困。
二、案經甲○○、乙○○訴由臺北縣政府警察局蘆洲分局、新莊
    分局報告臺灣板橋地方法院檢察署檢察官偵查起訴及移送併
    辦。
    理  由
壹、證據能力方面：被告以外之人於審判外之陳述，雖不符同法
    第159 條之1 至第159 條之4 之規定，但經當事人於審判程
    序同意作為證據，法院審酌該言詞陳述或書面陳述作成時之
    情況，認為適當者，亦得為證據；當事人、代理人或辯護人
    於法院調查證據時，知有第159 條第1 項不得為證據之情形
    ，而未於言詞辯論終結前聲明異議者，視為有前項之同意，
    此據同法第159 條之5 規定甚明。本判決後引之被告以外之
    人於審判外之陳述（包括同案被告丙○○對於被告己○○涉
    犯本罪部分所為之供述）、監視錄影光碟、勘驗筆錄等，因
    公訴檢察官及被告就上揭證據之證據能力，於本院準備程序
    均表示不予爭執，且迄至言詞辯論終結前，就該等證據資料
    之證據能力亦未再聲明異議，且本院審酌該等證據資料製作
    時之情況，尚查無違法不當及證明力明顯過低之瑕疵，亦認
    為以之作為證據應屬適當，故揆諸前開法律規定與說明，爰
    逕依刑事訴訟法第159 條之5 規定，認該等證據資料均例外
    有證據能力。
貳、認定犯罪事實所憑依據：訊據被告否認涉有上揭妨害自由、
    恐嚇、毀損及違反保護令等犯行，辯稱：94年3 月是因為告
    訴人常常會突然不見，後來那次在金源宮找到她，但當天並
    沒有強押她，而且都是伊送她回去；94年4 月25日有到甲○○住處要要求她返還汽車烤漆費用，但她避不見面，去時找
    不到甲○○，管理員雖有攔伊，但並無對警衛說恐嚇的話，
    且當時警衛也有跟隨上樓，所以伊不可能有破壞門鎖或噴漆
    等行為；另於94年5月間亦無寄信恐嚇告訴人，那些信都是
    丙○○未經過伊同意而寫的；此外，伊雖有收受保護令，且
    違反保護令而前往甲○○住處，但並無破壞她的信箱，伊僅
    有去拉扯信箱，但上揭信箱本來即已壞掉，伊的手還因此受
    傷，至於95年1月是去跟告訴人溝通，叫她不要再告伊了，
    當時因金源宮已要關門休息，故徵求甲○○同意後，告訴人
    甲○○自願上車離開，伊並無任何強迫行為，事後回到伊住
    處後，亦無限制告訴人之自由，僅有在談論過程中發生爭執
    ，一時氣憤有打告訴人巴掌，事後在警局時，告訴人亦表示
    伊沒有限制她的行動自由云云。經查：
一、被告於94年3 月28日凌晨1 時許，在位於臺北縣林口鄉○○
    路27- 8 號「金源宮」，以暴力手段強迫甲○○上車，並強
    行將甲○○帶至其位於前述新莊市之住處拘禁至隔日晚間等
    情，雖經被告否認，並辯稱當天係告訴人自願上車云云。然
    此部分之事實，業經證人即告訴人甲○○於警詢中指稱：「
    在3 月28日凌晨1 時許，我前往林口鄉○○路27-8號『三源
    天真金源宮』拜拜時又給己○○遇上，他夥同他的朋友將我
    押上車帶回住處將我拘禁，直至我家人向新莊分局林口分駐
    所報案，我同樣敷衍他要與他在一起，他才放我回去，…」
    ，及於偵查中陳稱：「我當時是要到金源宮拜拜，巧遇己○○和他朋友，因己○○說要去找金源宮的師姐道歉，我認為
    他沒有必要這樣，我怕有事情，我就告訴他們不用進去，而
    己○○就強行拖我上車帶我他朋友家的地下室，待了很久，
    之後才帶我回去他新莊處，到他新莊家時，就只有我和己○○，他想睡覺，所以就將我鎖在他的房間內，我是一直到晚
    上他才帶我去他朋友新莊家，我弟隔天就有報警，且當日在
    他新莊住處他有向我恐嚇說這是二樓，若警察來的話，我就
    會倒楣。」等語甚詳（見臺灣板橋地方法院檢察署94年度偵
    字第第19670 號偵查卷宗第9-10、64頁），另於本院中再到
    庭證述：「（問：94年3 月28日，他是如何帶你上車？）這
    一次他有拉扯我，因為他來找我，我不想跟他談，所以他一
    來就直接拉我。這一次他是直接抓上車，也是拘束我最久的
    一次，到隔一天因為我一直跟他說好話，所以他才放我。」
    （本院卷(一)第65頁）、「（問：被告去金源宮找你幾次？）
    我沒有看到的有很多次，這是師姊告訴我的。他直接把我帶
    走的有兩次，就是九十四年三月及九十五年一月。第二次是
    因為我剛去進香回來，所以時間比較晚。」、「（問：被告
    從金源宮走了之後你們去了哪裡？）最後都是回到被告新莊
    的住處。」、「（問：回去之後你們做了什麼事情？）都是
    談分手的事情。」、「我已經避不見面，不願意交往，但他
    還是一直來找我講說為什麼分手。」等語（本院卷(二)第68頁
    ）。此外，被告確實自金源宮強行將告訴人帶離之事實，經
    本院勘驗金源宮當日監視錄影帶後，其中攝影機4 之畫面中
    呈現「(1)約00：34：39秒，一自小客車駛入金源宮並於00：
    35：17秒將車停在金爐前。(2)約00：35：32秒，有一男子（
    頭戴帽子；下稱A 男）下車走向宮門口。約於00：35：54
    秒，A 男與一名女子（下稱B 女）一同走向金爐處，B 女燃
    燒紙錢，A 男則站立在旁，二人看似在聊天。(3)約00：38：
    45秒，一名男子（下稱C 男）從該自小客車內走出並走近A
    男、B 女，三人狀似聊天。(4)約00：39：10秒，發生拉扯動
    作（看似C 男拉扯B 女，且B 女反抗），A 男則走向車前並
    抽煙。約於00：39：29秒，B 女被強拉入該自小客車內，於
    00：39：35秒，B 女被C 男拉入後坐中，並持續拉扯動作。
    (5)約00：39：58秒，A 男抽完煙轉身走向該自小客車並坐入
    副駕駛坐。（B 女繼續與C 男拉扯）(6)約00：40：22秒，C
    男從後坐離開並走向駕駛座，於00：40：46秒，該自小客車
    駛出金源宮。」有本院95年12月28日勘驗筆錄可稽（附於本
    院卷(一)第125-126 頁），被告確實有以強行拉扯之動作迫使
    告訴人上車無誤。此外，依證人即金源宮師姐辛○○在本院
    證稱：94年3 月28日我看到被告與告訴人在講話；當天，我
    人在裡面，看到他們在外面講話，我不好意思干預，那是他
    們私人的事情，不過現場我沒有看到他們拉扯，是錄影帶才
    看到有拉扯，但是錄影帶主要是給家屬看，所以我不便討論
    ；因為第二天上午甲○○沒有回家，所以他的家屬來找人，
    我就陪同他們看錄影帶，兩次的情形都是這樣，家屬都說找
    不到人，而且也沒有聯絡，他們因為擔心所以來找，因為家
    屬說要報案，所以我將錄影帶交給家屬，家屬要我陪同他們
    去警局備案，所以我也有一同去警局備案等情（參本院卷(二)
    第41至43頁），益足證明告訴人在當日遭被告強行帶離後，
    迄至隔日均未返家，亦無法與家人聯絡，故其家人始至金源
    宮尋人並調閱錄影帶，以及至警局報案等事實。從而被告確
    有於上揭時、地，私行拘禁告訴人之犯行，堪可認定。
二、又被告於94年4 月25日至甲○○位於臺北縣五股鄉○○路16
    巷47號住處，以「不准報警或至法院作證，否則出門要小心
    一點」之語恐嚇警衛乙○○，致乙○○心生畏懼，遂讓己○○進入大樓至甲○○家門前，以螺絲起子及榔頭為工具破壞
    門鎖，以噴漆破壞屋外牆壁，及打破大門玻璃後，欲強行無
    故侵入甲○○家中，經人在屋內之甲○○委託大樓警衛報警
    後，己○○始隨同警衛離去之事實，已據證人即告訴人甲○○於警詢中指稱：「直到4 月25日他來我住處找我，我不敢
    應門，他就破壞門鎖，我害怕之虞報警前來處理，己○○在
    警察來之前就離去」等語（見前揭第19670 號偵查卷宗第9
    至10-1頁），及證人乙○○於警詢、偵查中證稱：「當天我
    有看到己○○侵入包女住處，且甲○○有打電話至警衛室要
    我報案，但是己○○另外帶了2 、3 名不詳身分之男子在警
    衛室旁，恐嚇我不准報案，因此我偷偷請別人幫忙報警。」
    、「（問：己○○有無毆打你？）沒有，只用言語恐嚇我，
    且警告我對於砸毀包女住處的事情告訴警方，也不能替他至
    法院作證，否則出門要小心一點。」、「當天己○○帶著螺
    絲起子及榔頭將告訴人住家大門的玻璃門打破，用噴漆噴在
    甲○○門外的牆壁上，但己○○沒有進去甲○○的家內，因
    門沒有打開，當時我有報警，後來警員有來。」等語綦詳（
    詳第19670 號偵查卷第98頁）」。且依被告自承：「管理員
    當時有看到我拿工具撬門，他來制止伊之後就與他一起下樓
    ，所以並沒有進入告訴人的屋內。」、「我當時只有一次試
    著要撬開門，但是撬不開，當時她將鎖換掉」等語（本院卷
    (二)第74、100 頁），足徵其確實曾於94年4 月25日攜帶工具
    破壞告訴人甲○○之大門門鎖等欲進入屋內之事實，是告訴
    人甲○○指述被告前揭毀損門鎖、玻璃門及牆壁油漆之犯行
    ，可信為真正。至證人乙○○在本院固改證述，表示雖有見
    到告訴人之門鎖遭破壞、牆壁遭噴漆以及玻璃被打破等情，
    但並未親眼見到係由被告所破壞等語（本院卷(一)第96頁），
    然衡諸證人乙○○於警詢及偵查時之陳述，距離發生時間較
    近，記憶清晰，且係未受他人左右而出於自然陳述，反觀其
    嗣後在審判中之證言，或因時隔日久，記憶模糊致未能清楚
    陳述，或因與被告同庭應訊，為恐遭被告報復而故為有利於
    被告之證詞，非無可能，是以證人乙○○在警詢、偵查及本
    院審理所為陳述之客觀環境及條件加以觀察，暨衡以其於警
    詢、偵查之證述，與告訴人甲○○前開指述一致，亦與被告
    自承警衛有見到其在敲開門鎖乙情相符，堪認證人乙○○在
    警詢、偵查中所為之陳述，自較嗣後在審理中所為之證詞為
    可信，而足採為對被告不利之認定。
三、被告基於恐嚇概括犯意，於94年6月7日至9日期間每日清晨5
    、6時，在甲○○前述住處之大樓警衛處，以「如果不讓我
    進去，就要你好看，出門小心一點」等語恐嚇警衛乙○○，
    致乙○○心生畏懼，致生危害於安全之事實，除有被告坦承
    ：那段期間我每天都會去，我從四月初開始到六月我每天都
    去等語可佐外（見本院卷(一)第99頁），證人乙○○於警詢時
    亦已詳述：「我於94年6月7日清晨5時許，開始連續至9日止
    ，每天清晨5、6時，他到我工作之五股鄉○○路16巷47號警
    衛室，對我言語恐嚇三次。」、「我並不認識己○○，我只
    知道道他是該社區住戶一位叫甲○○小姐的朋友。沒有仇恨
    或財務糾紛。」、「因為包小姐已經沒有住在該棟大樓，而
    我的職責負責門禁管制，不讓他進入該大樓，己○○即懷恨
    在心，以為我在欺騙他，因此對我言詞恐嚇。」、「他至社
    區警衛室恐嚇我說：如果不讓他進入該棟大摟，就要讓我好
    看，並叫我出門小心一點，讓我心裡非常害怕，所以我就與
    日班同事對調上班時間，為了躲避他。」等情（參前揭第19
    670 號偵查卷第14頁），自堪信為實在。雖證人乙○○在本
    院改稱：被告連續三天清晨都只有過來這邊走一走而已，並
    無恐嚇伊等語（本院卷(一)第97頁），惟證人乙○○此部分之
    證詞，應係其與被告同庭應訊，為恐遭報復而刻意迴護被告
    之證詞，已於前述，自仍以警詢中之上開陳述為可取。
四、另查，被告己○○與同案被告丙○○再基於恐嚇之概括犯意
    聯絡，在己○○上開位於新莊市之住處，由己○○口述內容
    ，丙○○執筆，共同製成內載「我情願用刑期換取妳的毀容
    」、「我一定會討回公道，甚至毀了你」、「累積怨恨，與
    報復你的原動力」等加害生命、身體等恐嚇內容之信件3封
    ，並於94年5月10、16日郵寄至甲○○上開住處，致甲○○
    心生恐懼之事實，已經同案被告丙○○在本院審理時陳述甚
    詳（見本院卷(二)第55、149-150 頁），復有告訴人所提出之
    上開信件3 封為證，而信件經警送請內政部刑事警察局採驗
    鑑定後，確認上開信件3 封附有被告丙○○之指紋，有該局
    94年7 月4 日刑紋字第09 40097368 號鑑驗書在卷為據（詳
    第19670 號偵查卷第19-24 頁、31-35 頁），再觀諸信件內
    容均在陳述不滿分手或男女朋友間之糾紛情事，而與告訴人
    本具男女朋友關係者係被告己○○，非同案被告丙○○，故
    告訴人在收受信件後，顯足知悉或判斷係被告己○○在行恐
    嚇之舉，況信件內容曾敘及部分僅當事人間始得知悉之事項
    ，信封外又可詳載告訴人之地址，實難認共犯丙○○係在違
    背被告己○○之意，逕自對告訴人寄發上揭恐嚇信件，並郵
    寄至告訴人家中；質言之，同案被告丙○○陳稱其係受被告
    己○○指示而為上揭恐嚇犯行，可認為實在，被告辯稱係丙○○自行為之，其並不知情云云，顯為卸責之詞。基上，被
    告與丙○○以上開手段共同恐嚇告訴人之犯行，亦屬明確，
    應依法論處。
五、再者，被告與告訴人甲○○曾有同居關係，屬家庭暴力防治
    法第3條第2款家庭成員關係，業經本院於94年7月1日以94年
    度家護字第627號核發民事通常保護令，裁定令被告「不得
    對甲○○實施身體或精神上不法侵害之行為」、「不得直接
    或間接對甲○○為騷擾行為」、「應最少遠離臺北縣五股鄉
    ○○路16巷47號8樓甲○○之居所至少100公尺」，有效期間
    1年之事實，已有上揭通常保護令在卷足憑（見第25629 號
    偵查卷第50頁），被告亦坦承有收受該保護令無訛（詳本院
    卷(二)第73頁）。然被告於上開通常保護令期間，竟於94年12
    月19日4時12分許，偕同真實姓名年籍不詳之友人2人共同前
    往上址一樓，而未遠離甲○○住處1OO公尺之事實，已為被
    告所不否認（詳臺灣板橋地方法案檢察署95年度偵字第2562
    9 號偵查卷第39頁、本院卷(二)第73頁），又被告至甲○○前
    揭住處一樓後，另徒手破壞甲○○所有設於該處大樓一樓中
    廊上之信箱，致該信箱無法上鎖使用之事實，亦經告訴人指
    述在卷，且有信箱毀損照片1 張、大樓監視錄影帶翻拍照片
    4 幀為證（前揭第25629 號偵查卷第10、16-20 頁），另參
    諸被告亦不否認曾拉扯告訴人信箱，陳稱：「我有用手去拉
    信箱的門沒有錯，但是我並沒有破壞它。而且信箱本身就壞
    了，我的手還因此被割到，當時我去拉信箱，是因為生氣。
    」（見本院卷(二)第100 頁），衡以其拉扯信箱後可致手受傷
    之情事，亦可推測被告拉扯之力道非輕，從而告訴人甲○○
    陳稱被告以毀損其信箱之騷擾手段違反保護令乙節，係屬有
    據。
六、此外，被告於前開保護令期間之95年1 月5 日0 時許，在上
    址「金源宮」內，徒手毆打甲○○以強拉上車後，將甲○○
    帶回其新莊市之住處剝奪其行動自由，迄至翌日中午甲○○
    之家屬戊○○報警後，並偕同警方至被告住處始將告訴人帶
    離等情，雖僅據被告坦承有在其住處內毆打告訴人致其受傷
    之犯行，但否認有強拉告訴人上車並於住處限制告訴人離開
    ，然上述事實迭經告訴人在警詢、偵查及本院審理中，指證
    歷歷（第13303號偵查卷第11頁、同署95年度他字第536號卷
    第5頁、本院卷(一)第65、卷(二)第71-72頁），復有證人丁○○
    於本院證稱：「我是在95年1月5日大約凌晨12點多將近1點
    ，我看到己○○進來，他一見到甲○○，就問他為何要分手
    ，為何要告他。接著他們有些什麼對話我並不是很清楚，大
    概是己○○要甲○○出去談，但是甲○○不願意，之後己○○就強行拖甲○○出去並且毆打他。我看到己○○毆打甲○○的地點是在金源宮內。在己○○毆打甲○○之後，我看到
    甲○○的臉部有紅腫，我有去護著甲○○，一開始我們大家
    有很多人去護著甲○○，所以己○○就比較不敢打他，但是
    之後有其他同修的人走了，所以己○○又開始跟甲○○騷擾
    ，我們都覺得很害怕。跟己○○一起來的人，剛開始有下車
    ，後來他說要讓己○○跟甲○○談，所以上車，己○○是自
    己打甲○○的，另一個人並沒有出手。己○○與甲○○大約
    談了兩、三個小時，己○○的情緒一直很不穩定，當時我們
    都很累，之後己○○跟甲○○說，叫甲○○跟他走，另一個
    人也下車說，跟他走不會有事。當時我有跟甲○○說不要跟
    他去，但是己○○有用言語嚇我，後來甲○○有跟他走，但
    是如何上車，我是後來聽別人說才知道。」等語（詳本院卷
    (一)第67頁），再佐以證人戊○○在庭表示：曾經接到證人丁○○小姐的電話，官小姐說甲○○被帶走乙節（本院卷(一)第
    68頁），亦可證明證人丁○○前揭所述實在。又95年1月6日
    告訴人甲○○之弟媳戊○○曾警局申報協尋，嗣後經警方在
    95年1月06日11時50分在被告前揭新莊市○○路63巷21弄101
    號，尋獲甲○○之事實，亦有甲○○於95年1月6日在台北市
    於警局所製作之筆錄可稽（參見臺灣板橋地方法案檢察署95
    年度偵字第13303 號偵查卷第8 、9 頁），告訴人甲○○固
    在警局時曾表示並未遭人限制行動，且係自願與被告在一起
    等語（上開第13303 號偵查卷第9 頁），惟此係因被告當日
    亦同在台北縣新莊市新莊分局福營派出所，告訴人為免在場
    說出實話又遭被告報復，故未陳述實情，事後因其委任之律
    師到達後，旋於當日再製作第二次筆錄，詳述該次遭被告私
    行拘禁及毆打等事實，已有告訴人甲○○當日所製作之第二
    次警詢筆錄，及其告訴代理人於偵查中所為之陳述（詳前揭
    第13303 號偵查卷第10、11頁，第536 號偵查卷第4 、5 頁
    ），被告再執此抗辯其並未妨害告訴人之自由云云，顯無可
    採。此外，又被告徒手毆打甲○○，造成其受有多處表淺損
    傷、頭髮脫落、下巴雙頰壓痛等傷害成傷乙情，復有廣川醫
    院診斷證明書1 紙存卷足按（本院卷(二)第78頁），職是，被
    告確於95年1 月5 日在金源宮以毆打告訴人手段強迫甲○○
    上車後，帶至其住處限制自由，迄至隔日經甲○○家屬報警
    協尋並偕同警察至被告住處後，告訴人始得脫困之事實，已
    臻明確。
七、綜上，被告上揭私行拘禁、恐嚇、毀損、違反保護令等犯行
    ，業已事證明確，堪予認定。
、論罪科刑部分：
一、新舊法比較：
  (一)修法刑法於94年2 月2 日經總統以華總一義字第0940001490
    1 號令修正公布，並於被告行為後之95年7 月1 日施行。而
    按行為後法律有變更者，適用行為時之法律，但行為後之法
    律有利於行為人者，適用最有利於行為人之法律，修正後刑
    法第2 條第1 項定有明文。此條規定係規範行為後法律變更
    所生新舊法律比較適用之準據法，本身尚無新舊法比較之問
    題，於新法施行後，應一律適用新法第2 條第1 項之規定，
    為「從舊從輕」之比較，先予敘明。再按本次法律變更，比
    較時應就罪刑有關之共犯、未遂犯、想像競合犯、牽連犯、
    連續犯、結合犯，以及累犯加重、自首減輕暨其他法定加減
    原因（如身分加減）與加減例等一切情形，綜其全部罪刑之
    結果而為比較（最高法院95年5 月23日95年度第8 次刑庭會
    議決議參照）。就本件所應適用法條部分，相關刑法修正有
    ：
  1.舊刑法第28條係規定：「二人以上共同實施犯罪之行為者，
    皆為正犯」，修正後則將成立共同正犯之標準，由共同正犯
    之共同「實施」犯罪，改為共同「實行」犯罪，修正理由係
    認「實施」一詞，在實務上向來認為涵蓋陰謀、預備、著手
    、實行等概念在內，惟基於近代刑法個人責任原則及法治國
    人權保障之思想，上開實務見解應有所修正，不應承認「陰
    謀共同正犯」及「預備共同正犯」為共同正犯之參與類型，
    然無礙於「共謀共同正犯」之成立。是修正後之共同正犯之
    可罰性要件之範圍業已限縮，乃屬行為可罰性要件之變更，
    自應比較新舊法。本件被告無論依修正前後規定，均構成共
    同正犯，是此部分修正對被告言之，並無有利或不利之區別
    。
  2.舊刑法第55條牽連犯及第56條連續犯之規定，業經新刑法刪
    除牽連犯及連續犯之規定，此刪除雖非屬犯罪構成要件之變
    更，但顯已影響行為人刑罰之法律效果，自屬法律有變更，
    而依新刑法既已刪除牽連犯及連續犯之規定，則所犯上述數
    行為依數罪併罰之規定分論併罰，則依刑法第2 條第1 項規
    定之「從舊從輕」原則，比較新、舊法結果，適用被告之行
    為時法律即舊刑法論以連續犯，以一罪論，及以牽連犯，從
    一重罪處斷，較有利於被告。
  3.新刑法第47條第1 項規定「受『徒刑』之執行完畢，或一部
    之執行而赦免後，五年以內『故意』再犯有期徒刑以上之罪
    者，為累犯，加重本刑至二分之一。」，與舊刑法第47條規
    定「受有期徒刑之執行完畢，或受無期徒刑或有期徒刑一部
    之執行而赦免後，五年以內再犯有期徒刑以上之罪者，為累
    犯，加重本刑至二分之一。」不同，而本案被告再犯本罪既
    係出於故意，無論依修正前後刑法第47條之規定均構成累犯
    。
  4.又以舊刑法第51條第5 款規定有關數罪併罰，分別宣告其罪
    之刑，在定其應執行之刑時，「宣告多數有期徒刑者，於各
    刑中之最長期以上，各刑合併之刑期以下，定其刑期。但不
    得逾二十年」，而新刑法第51條第5 款係規定：「宣告多數
    有期徒刑者，於各刑中之最長期以上，各刑合併之刑期以下
    ，定其刑期。但不得逾三十年」，經新舊法比較結果，新刑
    法並非較有利於被告。
  5.經綜合前述各項罪刑法律變更，整體為「從舊從輕」之比較
    結果，應一體適用被告行為時即舊刑法之規定，較有利於被
    告，合先敘明。
  6.另上開修正後刑法自95年7 月1 日施行前，刑法分則編有關
    罰金刑之貨幣單位係銀元，且應依罰金罰鍰提高標準條例第
    1 條、第4 條之規定，按各該具體條文制定或修正之先後，
    定其罰金刑部分提高之倍數。惟因上開刑法施行法業已增訂
    第1 條之1 ，該條規定：「中華民國九十四年一月七日刑法
    修正施行後，刑法分則編所定罰金之貨幣單位為新臺幣。九
    十四年一月七日刑法修正時，刑法分則編未修正之條文定有
    罰金者，自九十四年一月七日刑法修正施行後，就其所定數
    額提高為三十倍。但七十二年六月二十六日至九十四年一月
    七日新增或修正之條文，就其所定數額提高為三倍」，亦即
    自95年7 月1 日起，刑法分則編所定罰金之貨幣單位，由原
    來之銀元改為新臺幣，且94年1 月7 日刑法修正時，刑法分
    則編未修正之條文定有罰金者，自95年7 月1 日起，有關罰
    金之數額提高為三十倍。換言之，刑法施行法第1 條之1 施
    行後，罰金刑之貨幣單位雖有「銀元」、「新臺幣」之更異
    ，惟適用結果之罰金刑最高額度則無二致。再參照刑法施行
    法第1 條之1 之立法理由說明：「…考量新修正之刑法施行
    後，不再適用現行法規所定貨幣單位折算新臺幣條例，為使
    罰金數額趨於一致，避免衍生新舊法比較適用問題，以緩和
    實務適用法律之衝擊，於不變動罰金數額之前提下，爰為第
    2 項規定。」可知本條規定之目的，即在於避免就罰金之提
    高部分再比較新舊法，應屬修正後刑法第2 條之特別規定，
    而應優先適用。據此，刑法第302 條第1 項、第305 條、第
    306 條第1 項、第354 條等規定均係定有罰金刑之罪，應逕
    行適用刑法施行法第1 條之1 之規定即可，毋庸再依修正後
    刑法第2 條第1 項之規定，比較刑法施行法第1 條之1 及罰
    金罰鍰提高標準條例第1 條之規定何者有利於被告。
  7.至新刑法第55條有關想像競合規定，雖增列但書「不得科以
    較輕罪名所定最輕本刑以下之刑」，然此為科刑之限制，乃
    係關於想像競合犯法理之明文化，非屬法律之變更，尚無比
    較新舊法之問題，應逕適用裁判時之刑法第55條之規定，亦
    併此敘明。
  (二)又被告行為後，家庭暴力防治法業於96年3 月28日修正公布
    全文共66條，並自96年3 月30日起生效施行。修正前家庭暴
    力防法治法第13條第2 項關於法院核發通常保護令之要件及
    內容等規定及修正前第50條關於違反保護令罪之處罰規定，
    已分別移置於修正後第14條第1 項及第61條加以規範；惟就
    違反法院所為禁止實施家庭暴力、禁止騷擾、遠離住居所之
    民事通常保護令裁定，係犯該法之違反保護令罪部分，其構
    成要件及法定刑度均無變更，僅係單純條號及文字之修正，
    不影響可罰性之範圍，不生行為後法律變更而須比較新舊法
    之問題，應依一般法律適用原則，逕依裁判時即修正後之規
    定論處。
二、論罪方面：
  (一)核被告己○○就上揭事實欄一(一)所為，係犯刑法第302 條第
    1 項私行拘禁罪；另其於告訴人住宅大門旁之牆壁上噴漆寫
    字行為，已使牆壁之油漆較其原來之狀態發生顯著不良之改
    變，構成刑法第354 條之毀損罪，是核其就事實欄一(二)所為
    ，係犯刑法第305 條恐嚇罪、第354 條毀損罪；被告如事實
    欄一(三)所示3 次寄發恐嚇罪予告訴人，暨如事實欄一(四)連續
    3 日多次恐嚇乙○○等行為，則均係犯刑法第305 條恐嚇罪
    。又被告與告訴人曾有同居關係，屬家庭暴力防治法規定之
    家庭成員，是核被告如前揭事實欄一(五)所為係犯家庭暴力防
    治法第61條第2 款、第4 款違反保護令罪，及刑法第354 條
    之毀損罪，就事實欄一(六)所為係犯家庭暴力防治法第61條第
    1 款之違反保護令罪，及刑法第302 條第1 項私行拘禁罪。
    又刑法第302 條第1 項之妨害自由罪，原以強暴、脅迫為構
    成要件，其因而致普通傷害，乃強暴、脅迫當然之結果，除
    另有傷害故意外，仍祇成立該條項之罪，無同法第277 條第
    1 項之適用（最高法院30年上字第3701號判例參照）；次按
    刑法第302 條第1 項所謂以其他非法方法，剝奪人之行動自
    由，係對於同條項私行拘禁之補充規定，若於剝奪被害人之
    行動自由後將被害人拘禁於一定之處所，繼續較久之時間，
    即屬私行拘禁。從而被告如事實欄一(六)將告訴人私行拘禁而
    剝奪行動自由之過程，所為之傷害，應為其該次私行拘禁之
    部分行為，不另論罪。又被告2 次將被害人拘禁於其住處均
    逾24小時，依主要規定優於補充規定之原則，自應以私行拘
    禁論處，不應宣告補充規定之罪名，此部分公訴人認應論以
    剝奪他人行動自由罪，容有誤會。再被告所為前開如事實欄
    一(五)違反保護令罪，雖同時符合家庭暴力防治法第61條第2
    款「禁止騷擾」、第4 款「遠離住居所」等規定之要件，惟
    此僅係行為情狀有所不同，所犯者仍屬一罪，而非數罪，附
    此敘明。
  (二)被告己○○就前揭事實欄一(四)所示之恐嚇犯行，與丙○○間
    有犯意聯絡與行為分擔，應論以共犯。至被告就事實欄一(一)
    所示私行拘禁之犯行，雖依監視錄影帶觀之，尚有另名男子
    與被告一同前往金源宮，然該男子並非公訴人所稱之同案被
    告丙○○，而係被告之友人庚○○乙節，已經被告己○○、
    同案被告丙○○及證人庚○○分別在本院審理時陳述在卷，
    公訴人認同案被告丙○○就此部分亦涉有共同私行拘禁罪部
    分，並經本院諭知不另為無罪判決確定，而證人庚○○在本
    院表示僅曾陪同被告一同前往金源宮找甲○○，但否認在現
    場曾與被告己○○共同強迫告訴人甲○○上車之行為，亦核
    與本院勘驗監視錄影帶發現僅由被告一人強拉被害人上車之
    結果相符，此有前列之勘驗筆錄可稽，從而公訴人認被告就
    此部分之犯行係與他人共同所為，應論以共犯，自有未合。
  (三)再者，被告所犯如事實欄一(三)所示3 次恐嚇間，暨事實欄一
    (四)所示之多次恐嚇行為間，以及事實欄一(二)(三)(四)所示數次恐
    嚇行為間，均因時間緊接，犯構成要件相同之罪名，顯係基
    於概括之犯意反覆為之，而分別構成恐嚇加害自由、身體、
    生命等犯行，應依連續犯之規定，以情節較重之恐嚇加害生
    命論以一連續犯罪，並依法加重其刑。再被告所為事實一(五)
    部分，係以毀損行為，同時涉犯違反保護令罪，為想像競合
    犯，應從一重之違反保護令罪處斷，而此違反保護令罪部分
    ，與事實欄一(六)所示違反保護令罪間，因時間緊接，犯構成
    要件相同之罪名，顯係基於概括之犯意反覆為之，應論以一
    連續犯罪，此與被告所犯如事實欄一(六)私行拘禁罪，係以一
    行為觸犯上開二罪名，為想像競合犯，應依刑法第55條之規
    定，從一重依私行拘禁罪論處。
  (四)再依被告所稱，其中所犯如事實欄一(一)之行為係為向被害人
    甲○○詢問分手之原因，另如事實欄一(二)(三)多次前往告訴人
    住處是為向告訴人催討車子烤漆費用，另如事實欄一(六)之行
    為則是為向告訴人詢問為何對伊提出告訴，從而被告上開2
    次私行拘禁、連續恐嚇及毀損等罪間，行為犯意各別，行為
    互殊，應分論併罰，公訴人認前揭等罪有方法結果之牽連關
    係，尚有未洽。又檢察官起訴書雖漏未敘及被告如前揭事實
    欄一(五)所示違反保護令、毀損，及事實欄一(六)所示違反保護
    令部分，惟該等部分與事實欄一(六)所載私行拘禁事實間，既
    有連續犯暨想像競合犯等裁判上一罪關係，自為起訴效力所
    及，並經移送併案，本院自應併予審理。又被告前有如事實
    欄所載之前案有期徒刑科刑暨執行完畢情形，此有臺灣高等
    法院被告前案紀錄表1 份在卷可查，其於該案有期徒刑執行
    完畢後5 年內，故意再犯本案有期徒刑以上之罪，為累犯，
    應依修正前刑法第47條規定加重其刑，並就被告連續恐嚇危
    害安全犯行部分，依法遞加重之。
三、科刑暨減刑部分：
  (一)爰審酌被告與告訴人前原為男女朋友關係，卻不知尊重告訴
    人之人格與身體，僅因告訴人提出分手，即動輒以毀損、恐
    嚇，甚至以私行拘禁等方式對待告訴人，即使於告訴人取得
    保護令後仍故違反保護令，而其持續對告訴人之上開行為，
    造成告訴人身心受創，被告事後復否認犯行未表示悔意，惡
    性非輕，並衡以其犯罪動機、目的、手段等一切情狀，分別
    量處如主文所示之刑。
  (二)又被告所犯上開犯行，犯罪時間均係在96年4 月24日前，合
    於中華民國九十六年罪犯減刑條例第2 條第1 項第3 款之規
    定，且均非同條例第3 條所定不得減刑之罪，是就其前開所
    犯各罪，皆併依上開減刑條例規定就其宣告刑減其二分之一
    刑期，並按減得之刑定其應執行刑，以示懲儆。
肆、不另為無罪諭知方面：
一、公訴意旨另以：被告己○○基於妨害自由之概括犯意，於94
    年1 月15日凌晨，在臺北縣五股鄉○○路16巷47號甲○○住
    處，與甲○○發生爭執後，己○○藉故要甲○○開車送其返
    回住處為由，誘騙甲○○上車，駛往己○○新莊市○○路63
    巷21弄10號住處後，己○○即以暴力手段強制甲○○不准下
    車離去長達數小時之久；又於94年2 月10日凌晨3 時許，強
    迫甲○○上車後，隨即返回己○○前開新莊住處拘禁限制甲○○行動自由達數小時之久；另被告於94年4 月25日至甲○○前開住處，侵入甲○○前揭住處，並以噴漆破壞屋內牆壁
    、並毀壞家具（包括電視、電腦、冰箱、沙發、錄影機）等
    物品，致令不堪使用，經甲○○返家後發現等語，認被告在
    上揭時、地，尚另涉有先後2 次剝奪人行動自由及侵入住宅
    暨毀損等罪嫌，且與前開業經本院論罪之上揭各罪間有牽連
    犯之裁判上一罪關係等語。
二、按犯罪事實應依證據認定之，無證據不得認定犯罪事實，刑
    事訴訟法第154 條第2 項定有明文。又按事實之認定，應憑
    證據，如未能發現相當證據，或證據不足以證明，自不能以
    推測或擬制之方法，以為裁判基礎（參見最高法院40年臺上
    字第86號判例）。再按告訴人之告訴，係以使被告受刑事訴
    追為目的，是其陳述是否與事實相符，仍應調查其他證據以
    資審認，亦據最高法院52年臺上字第1300號判例闡釋甚明。
三、訊據被告堅決否認前開犯行，辯稱：94年1 月那次二人是一
    起去店裡喝酒，之後到伊住處，兩人不只有講分手的事情，
    還有一些瑣碎事情，但伊並沒有不讓告訴人回家，亦無強留
    她24小時，而且第二天過中午就讓她回去了；至於94年2 月
    那次印象中是凌晨12點多在蘆洲長安街朋友住處協調二人分
    手事情，所以那次並沒有留在伊的住處，後來也是告訴人自
    己開車回家；至於94年4 月25日伊上樓未找不到甲○○，但
    因伊上樓時，警衛亦隨同一起上樓，所以伊不可能有破壞門
    鎖或噴漆等行為，且當日因為管理員當時有看到伊拿工具撬
    門即加以制止，伊之後就與他一起下樓，而沒有進入告訴人
    的屋內噴漆及破壞家具等語。經查：
  (一)被告於94年4 月25日曾持工具破壞告訴人上揭住處之大門門
    鎖、玻璃及在屋外牆壁噴漆乙節，固經證人乙○○及當時人
    在屋內之告訴人指證甚詳，然查，被告當日在破壞門鎖之際
    ，即因警衛乙○○之制止而隨之下樓，並未進入屋內，故證
    人乙○○並未見到被告何時再進入屋內並破壞家具乙節，業
    經證人乙○○證述：「（問：94年4 月28日你有見被告己○○破壤甲○○的大門及電器物品？）當天己○○帶著螺絲起
    子及榔頭將告訴人住家大門的玻璃門打破，用噴漆噴在甲○○門外的牆壁上，但己○○沒有進去甲○○的家內，因門沒
    有打開，當時我有報警，後來警員有來。」等語綦詳（第
    19670 號偵查卷第98頁），另被害人甲○○則係於返家後，
    始發現屋內家具遭破壞及牆壁被噴漆等情事，並無親眼見被
    告侵入住宅暨毀損之行為，亦據甲○○陳述在卷。且參諸被
    告於當日破壞門鎖之際，告訴人甲○○恰好在屋內，從而得
    以電話委請警衛室立即報警處理，致使被告無從進入屋內而
    離去，然被告究竟何時及如何在上樓並進入屋內破壞家具，
    及告訴人究人在住處內或屋外，又係於何時返家發現屋內家
    具遭毀損之情事，則均未見告訴人陳明。是被告是否涉犯此
    部分之侵入住宅及毀損行為，尚有懷疑，難達確信之心證，
    依罪疑唯輕原則，應為被告有利之認定。
  (二)本件公訴意旨認被告涉有剝奪人行動自由之犯行，僅係憑告
    訴人於警詢、偵查中之指訴為唯一論據。然經綜整告訴人對
    於被告前揭2 次私行拘禁或剝奪行動自由之犯行歷次所為之
    陳述：
  1.告訴人在警詢中陳稱：「在今（94）年1 月中旬第一次向他
    提出分手，結果己○○竟然誘騙我至他車上坐，然後他就一
    路開回新莊住處，之後叫他朋友一起坐在車上不讓我下車，
    我因掙扎下車，己○○一直阻攔，致腳踝撞傷數處，我不得
    已騙他說不要分手，他才讓我回家。第二次是在我刻意不與
    他連絡，他在2 月20日凌晨3 點左右，到我公司將我強行押
    上車，帶回他住處拘禁，直到我再度敷衍他要跟他繼繽交往
    ，他才又放我回去，但我還是不與他有任何往來」（參第
    19670 號偵查卷宗第9-10頁）。
  2.於偵查時則表示：「94年1 月15日約清晨時在我五股鄉原和
    己○○同居地方，我向己○○要求分手，但他不願意，所以
    藉以要我送他回去新莊，他一上車就要求他開車，我就坐他
    旁邊，之後他就帶我去他新莊住處，我坐在車上不讓我下車
    ，且叫另外二個人，但是他是在他車上連絡他二個朋友，他
    的二個朋友一個坐在駕駛座旁邊，一位坐在我旁邊，一直到
    晚上6 點，他當時也有要求我坐他的車子，但我的態度堅硬
    ，但他卻強行拉著我的手，另一人拉我的腳，而把我架上他
    的車子（可能是BMW 的車子）但他現已經換車了，他不讓我
    下車，約在當日清晨到晚上約有24小時，而另外那二人有在
    那一整天，因我很累就騙他不要分手，所以他讓我開原來的
    車子回去。」、「（問：94年2 月10日清晨3 點，發生何事
    ？）己○○到我工作的營業場所等我，連我上廁所都看著我
    ，不讓我離開，我不得已只好跟他離去，我就上我的車，他
    就要開車，就由他開車，在車上我和他聊很久，且限制我行
    動，直到我鬆口答應他要和他來往，且他開車到他家，因我
    當時認為如果當時沒有和他進去，他會強行拖我進去，他當
    時就在旁邊等所以我只能和他去他家，他不讓我回家，且當
    時他問我為什麼要躲他，為何會分手，我當時只好說他的不
    好，我敷衍他答應他要和他交往，他才肯讓我回家。」（詳
    第19670 號偵查卷第64頁），
  3.但告訴人於94年11月28日所提出之告訴理由狀則記載：被告
    先於94年1 月某日凌晨許，以請告訴人送其回家為名義，由
    被告駕駛告訴人所有之汽車至台北縣新莊巿瓊泰路63巷21弄
    10號被告住處時，不顧告訴人之反對，禁止告訴人下車，後
    另有二名男子在該住處一同上車，其中一名坐於副駕駛座，
    另一名則坐在後座與告訴人同坐，己○○隨即開車，致使告
    訴人無法下車，而以此方式剝奪告訴人之行動自由，直到翌
    日凌晨告訴人虛偽表示願意繼續交往，始釋放告訴人，妨害
    告訴人之行動自由達24小時之時間；被告復於同年2 月20日
    凌晨3 時許，前往台北縣蘆洲巿中正路449 號告訴人工作之
    「449 」餐飲店，強押告訴人坐上其所有之汽車，禁止告訴
    人下車，以強暴方式剝奪告訴人行動自由，直到翌日始釋放
    告訴人等語（參第19670 號偵查卷第75-76 頁之告訴理由狀
    ）。另94年12月15日所提告訴理由(一)狀係載明：被告於94年
    1 月某日凌晨許，以請告訴人送其回家之名義，由被告駕駛
    告訴人之汽車至新莊巿被告住處時，另有二名不詳男子已在
    該處等待，詎被告竟不顧告訴人之反對，拖著告訴人手，將
    告訴人從告訴人所有之汽車內強行拉出，另一名男子並在旁
    幫忙拉著告訴人之腳，將告訴人強拉換坐入被告所有之汽車
    後座內，而以此強暴方式將車駛至臺北縣新莊巿附近閒晃，
    致使告訴人心生畏懼，不敢恣意下車，直到翌日清晨告訴人
    虛偽表示願意繼續與被告交往後，始釋放告訴人；被告復於
    同年2 月20日凌晨3 時許，前往台北縣蘆洲巿中正路44 9
    號告訴人工作之「449 」餐飲店，在告訴人工作時一路在旁
    尾隨，甚至連告訴人如廁時亦不准告訴人關門，待告訴人下
    班後，被告又要求告訴人坐上其所有之汽車，告訴人因前次
    經驗，心生恐懼不敢不從，直至翌日始釋放告訴人等語（見
    附於第19670 號偵查卷第101-102 頁之告訴理由(一)狀）。
  4.再者，被告在本院審理時，對於被告在94年1 月15日及2 月
    10日2 次妨害行動自由之事實，則證稱：「（問：93年與己○○分手之後，被告強制你自由的情形如何？）94年1 月15
    日凌晨，詳細時間我不記得，被告來我的工作處，就是蘆洲
    中正路449 號，被告來找我，當時他是來問我為什麼要跟他
    分手，之後他一直跟著我，要我跟他一起走。之後他開我的
    車叫我上車，但是一開始並沒有說要去哪裡，後來他開車載
    我到新莊瓊泰路他的住處，到當天下午才讓我離開，大約十
    幾個鐘頭左右。在這段時間，他並沒有以言詞或是行動叫我
    不能離開，但是在93年那一次，因為93年分手時，他曾經強
    制我不能下車，害我受傷，所以這一次我不敢反抗，但是我
    很害怕，就不敢叫，不敢違抗他的意思，一直安撫他。」、
    「（問；94年2 月10日，被告是否用同樣的方式拘束你的自
    由？）是的，大概也是同樣的模式。因為我怕他打我，所以
    我不敢反抗就一直安撫他。」、「（問：被告叫你上車時有
    無拉扯你？）沒有。但是被告會一直跟在我的身邊，除非我
    跟他上車。」（詳本院卷(一)第64-65 頁）。然嗣後又稱：「
    （問：94年1 月15日，被告是否有載你到他的住處新莊市○○路63巷21弄10號住處？）有。」、「（問；去他家的目的
    ？）因為我跟他提分手，但是他不願意。」、「（問：你原
    本人在那裡？為何會到他家？）我原本人在我家。他要我送
    他回去。當時是他堅持要開我的車子過去，是由他開車。」
    、「（問：幾點回到他家？）這些細節，我都已經記不清楚
    ，我也不想去記得。」、「（問；何時你才又再回到家裡？
    ）大概是隔一、兩天之後。」、「（問：你在他家，你們做
    了什麼事情？）就是一直重複講分手的事情。」等語（本院
    卷(二)第66-67頁）
  5.從而，被告於94年1 月15日要求告訴人上車之地點究係在告
    訴人之住處抑或工作場所，另被告私行拘禁之地點，係在車
    上（係僅在告訴人車上或曾換至被告車上亦有不明）抑或被
    告之住處，及被告2 次剝奪告訴人行動自由所用之手段、告
    訴人脫困後時間等情狀，告訴人之前後供述並不一致，足認
    告訴人指述被告有妨害自由之犯行，尚有瑕疵。且告訴人陳
    稱其因遭被告強行剝奪行動自由致受有傷害乙節，亦未見其
    提出驗傷單等類此書證為佐。故被告是否於94年1 月15日及
    同年2 月10日，另對告訴人私行拘禁或剝奪行動自由之犯行
    ，僅有告訴人之指述為唯一依據，公訴人並無舉出其他積極
    證據以資佐證，此要與前開業經本院論罪部分之事實，除有
    告訴人甲○○之指述外，尚有證人、監視錄影帶、診斷證明
    書或照片等證據可相互印證之情形不同，然告訴人所為不利
    於被告之指訴又有前述之瑕疵存在，從而自難僅以告訴人片
    面瑕疵之指述即遽入被告於罪。
四、綜上所述，被告被訴前開2 次剝奪他人行動自由犯嫌，因難
    僅憑告訴人甲○○前後不一之指述，而確信已臻真實，另其
    被訴於94年4 月25日侵入住宅暨於屋內毀損家具之犯嫌，則
    因證據不足，無從達到確定之程度，均仍有合理性之懷疑存
    在，即本院無法對於被告此揭涉犯刑法第302 條及侵入住宅
    、毀損等事實，形成確信不疑之心證，依上開判例之見解，
    應為有利於被告之認定。此外，復查無其他證據足認被告有
    何剝奪他人行動自由犯行，侵入住宅暨毀損家具，自不得以
    該罪責相繩。惟被告此部分犯行，因公訴人認與其前揭經本
    院論罪科刑部分，具連續犯及牽連犯之裁判上一罪關係，爰
    不另為無罪之諭知。
據上論斷，應依到事訴訟法第299 條第1 項前段，家庭暴力防治
法第61條第1 款、第2 款、第4 款，刑法11條前段、第2 條第1
項前段、修正前刑法第28條、第56條、刑法第302 條第1 項、第
305 條、第354 條、第55條、修正前刑法第47條，第51條第5款
，刑法施行法第1 條之1 第1 項、第2 項前段，廢止前罰金罰鍰
提高標準條例第2 條，中華民國九十六年罪犯減刑條例第2 條第
1 項第3 款、第7 條、第10條第1 項，判決如主文。
本件經檢察官江祐丞到庭執行職務。
中    華    民    國    97    年    2     月    14    日
                  刑事第十一庭  審判長法  官   徐蘭萍
                                      法  官   林淑婷
                                      法  官   邱景芬
上正本證明與原本無異
如不服本判決，應於送達後10日內，向本院提出上訴狀
                                      書記官   曾千庭
中    華    民    國    97    年    2     月    18    日
附錄本案論罪科刑所用法條全文：
中華民國刑法第302條
（剝奪他人行動自由罪）
私行拘禁或以其他非法方法，剝奪人之行動自由者，處5年以下
有期徒刑、拘役或3百元以下罰金。
因而致人於死者，處無期徒刑或7年以上有期徒刑，致重傷者，
處3年以上10年以下有期徒刑。
第 1 項之未遂犯罰之。
中華民國刑法第305條
（恐嚇危害安全罪）
以加害生命、身體、自由、名譽、財產之事，恐嚇他人致生危害
於安全者，處2年以下有期徒刑、拘役或3百元以下罰金。
中華民國刑法第305條
（恐嚇危害安全罪）
以加害生命、身體、自由、名譽、財產之事，恐嚇他人致生危害
於安全者，處2年以下有期徒刑、拘役或3百元以下罰金。
中華民國刑法第354條
（毀損器物罪）
毀棄、損壞前二條以外之他人之物或致令不堪用，足以生損害於
公眾或他人者，處2年以下有期徒刑、拘役或5百元以下罰金。
家庭暴力防治法第61條
違反法院依第14條第1項、第16條第3項所為之下列裁定者，為本
法所稱違反保護令罪，處3年以下有期徒刑、拘役或科或併科新
臺幣10萬元以下罰金：
一、禁止實施家庭暴力。
二、禁止騷擾、接觸、跟蹤、通話、通信或其他非必要之聯絡行
    為。
三、遷出住居所。
四、遠離住居所、工作場所、學校或其他特定場所。
五、完成加害人處遇計畫。


司法院資訊處製作；財團法人民間司法改革基金會備份。
